# 【求助陈版】支付软件许可费的账务处理

提问人：sunyfish 时间：2023-06-26 21:15:48
陈版主好，A公司与B公司签订软件许可使用协议，B公司向A公司每年支付软件许可费 5 万元，如果B公司以后不再使用这个软件，需要提前 2 个月告知A公司。同时，协议还约定B公司至少应当保底使用A公司的软件 2 年（仍然是每年支付 5 万元，无需一次性支付两年的费用）。
请教陈版主，我对于B公司（采购方）的账务处理有以下疑问：
1 、是否应当确认一项无形资产？
2 、如果确认为无形资产，那么该项无形资产的入账价值为多少？ 10 万元（是否需要折现）？还是说，也可以根据预计使用年限比如 5 年（ 25 万元）确认无形资产？
还请陈版主拨冗解惑，非常感谢！

回答人：chenyiwei
理论上最合理的做法是根据合理估计的使用年限（例如 5 年，按合同约定最短为 2 年）按每年使用费折现值确认为无形资产，如果无法合理确定预计使用年限的（这种可能性较小），则按会同约定的最短年限 2 年的使用费折现确认无形资产，后续继续使用的，则按每年支付的使用费直接计入成本费用。